# 请教陈版主：政府补助后补助项目适用净额法的两个疑问

提问人：wide0722 时间：2020-09-25 09:36:00
疑问 1 ：公司 2019 年才通过董事会决议采用净额法。新准则衔接规定中，企业对 2017 年 1 月 1 日存在的政府补助采用未来适用法处理。 2015 年收到的一笔资产相关的政府补助，在 2019 年适用净额法下，是否要对 2017 到 2018 的比较报表进行追溯？ 2018 年收到的一笔资产相关的政府补助，在 2019 年适用净额法下，是否要对 2018 的比较报表进行追溯？
疑问 2 ：后补助项目， 2015 年购买资产 1200 万并转固， 2015 到 2017 年已提折旧 500 万。 2017 年 11 月收到整部补助1200 万。采用净额法的情况下，政府补助 1200 万，资产价值 700 万，差额 500 万，是冲销 2017 年累计折旧，还是计入其他收益？

回答人：chenyiwei
1 、根据政府补助准则的官方解读：“企业应当根据经济业务的实质，判断某一类政府补助业务应当采用总额法还是净额法。通常情况下，对同类或类似政府补助业务只能选用一种方法，同时，企业对该业务应当一贯地运用该方法，不得随意变更。企业对某些补助只能采用一种方法，例如，对一般纳税人增值税即征即退只能采用总额法进行会计处理”。
因此，对特定类别的补助而言，企业可以选择采用总额法还是净额法，但一旦选择就成为一项会计政策，必须一贯运用。如果改变类别划分原则或者对某类政府补助的核算方法改变的，应作为会计政策变更，追溯调整自 2017 年 1月 1 日（新政府补助准则生效日）之后的报表。
2 、建议会计处理：借：银行存款 1200 ，贷：固定资产 1200 ；借：累计折旧 500 ，贷：相关成本费用项目 500 。